# Дмитрий Лёмин

Front-End Developer E-mail: lemind@mail.ru

Github: github.con/lemind



#### Обо мне

Я Фронт-Енд Разработчик с 10 летним опытом. Пишу переиспользуемый, читаемый код. Использую базисные принципы такие как SOLID, DRY, KISS. Разрабатываю фичи с пониманием бизнес запроса, в тоже время держа в уме разумное накопление тех долга, которое не даст проекту закопаться. Могу ловить UI/UX сложные моменты, стараюсь делать интерфейс простым и user friendly. Стараюсь, чтобы юзер в каждый момент пользовательского кейса понимал где он и каковы его цели.

### Скилы

Парадигмы и принципы: OOP, Clear architecture, KISS, DRY, SOLID

Разработка: JavaScript, TypeScript, React, RxJS, Vue, CSS (Less, Sass, Stylus), BEM,

Bootstrap, Material-UI, jQuery, Angular2 Стейт менеджмент: Redux, Vuex, MobX

Тестирование: Jest, Enzume, Karma, Jasmine, Cypress

Воркфлоу: Git, Webpack, Docker, Heroku, Travis

Бэк-енд: Node.js, Express, Mongo

Прожект менеджмент: Agile, Jira, Pivotal, remote working

Мобильная разработка: Cordova Процесс: Код ревью, менторинг

## Опыт работы

Джетлин(Сбербанк) Апрель 2021 – настоящее Должность: Сеньор фронт-енд разработчик

CTek: React, Redux, Redux Toolkit, RCA, Jest, Material-Ul

Область: Банковский внутренний проект

Продукт: Личный кабинет заявок на айти ресурсы

#### Основные обязанности:

- Создание приложения с нуля
- Разделение бизнес задач по таскам
- Распределение тасков среди команды
- Разработка, поддержка и покрытие тестами приложения
- Менторинг и ревью кода

#### Основные достижение:

- Создание структуры приложения с ui kit и тестовым покрытием
- Создание релиз процесса продукта в Agile среде

Джетлин(Jetlin) Март 2020 - Апрель 2021

Должность: Сеньор фронт-енд разработчик

Стек: React, Redux, Cordova, Jest, Less Область: Банковский продукт

Продукт: Банковское приложение

Основные обязанности:

- Взаимодействие в бизнесом
- Разработка, поддержка и покрытие тестами приложения
- Менторинг и ревью кода

## Основные достижение:

- Интеграция с СБП
- Добавлены фичи для мобильной версии с использованием

#### Cordova плагинов

Purchesing Platform Июнь 2018 - Февраль 2020

Должность: Сеньор фронт-енд разработчик

CTek: React, MobX, Less

Область: Поддержка домовых территорий

Продукт: Маркетплейс Основные обязанности:

- Разработка, поддержка и покрытие тестами приложения
- Менторинг и ревью кода

## Основные достижение:

- Обновление дизайна приложение
- Интеграция тестов на Cypress

Eastwood Mapт 2015 - Июнь 2018

Должность: Фронт-енд разработчик

CTek: React, Redux, Redux-thunk, Vue, BEM, Karma, Jasmine, Sass, Less, VanillaJs Query, Bootstrap, Transparency, etc

Область: Ресторан, промоушены, админки

Продукт: Ресторанное приложение, промо страницы, админки Основные обязанности:

- Разработка, поддержка и покрытие тестами приложения
- Ревью кода
- Взаимодействие с бизнесом

### Основные достижение:

- Создание гибридного приложения для ресторана
- Разработка промо страницы
- Разработка админ приложения

*Q-Cis* Февраль 2014 – Февраль 2015

Должность: Фронт-енд разработчик

Стек: AngularJs, Less, Bootstrap Область: Менеджмент

Продукт: Менеджмент приложение

Основные обязанности:

- Разработка, поддержка и покрытие тестами приложения
- Ревью кода

## Основные достижение:

- Разработка менеджмент приложения

Crowd Lab Март 2013 - Февраль 2014

Должность: Фронт-енд разработчик

CTEK: AngularJs, Stylus

Область: Инвестиции

Продукт: Приложение взаимодействия инвесторов и инвест проектов

Основные обязанности:

- Разработка, поддержка и покрытие тестами приложения
- Ревью кода

## Основные достижение:

- Разработка инвестиционного приложения

Фриланс Октябрь 2012 - Март 2013

Должность: Веб разработчик

CTek: PHP, JavaScript, Joomla, Wordpress

Область: Разное

Продукт: Промо страницы, разное

Основные обязанности:

- Разработка, поддержка страниц и сайтов

Основные достижение:

- Разработка страниц и сайтов

Popel Studio Сенбятрь 2011 – Сентябрь 2012

Должность: Веб разработчик

CTek: PHP, JavaScript, Joomla, Wordpress

Область: Разное

Продукт: Промо страницы, разное

Основные обязанности:

- Разработка, поддержка страниц и сайтов

Основные достижение:

- Разработка страниц и сайтов

# Образование

Инженер

Пензенский Государственный Университет 2001-2006

Специальность: Автоматизированные системы обработки информации и управления 220200

### Языки

Русский – нативный Английский - upper-intermediater